【裁判字號】    98,交聲,172
【裁判日期】    980428
【裁判案由】    違反道路交通管理處罰條例聲明異議
【裁判全文】
臺灣新竹地方法院交通事件裁定         98年度交聲字第172號
移送機關  交通部公路總局新竹區監理所新竹市監理站
異議人即
受處分人  甲○○○
代 理 人  乙○○
上列異議人即受處分人因違反道路交通管理處罰條例案件，對於
交通部公路總局新竹區監理所新竹市監理站中華民國98年3 月9
日竹監新四字第裁51-E00000000號違反道路交通管理事件裁決處
分聲明異議，本院裁定如下：
    主  文
異議駁回。
    理  由
一、原處分意旨略以：異議人即受處分人甲○○○所有之車號2H
    -7839 號自小客車，於民國97年12月10日13時8 分許停放在
    新竹市○○街12巷19號前，因有「汽車不依順行方向停車」
    之違規行為，經新竹市警察局第三分局香山派出所警員丙○
    ○當場填掣竹市警交字第E00000000 號舉發違反道路交通管
    理事件通知單（下稱舉發通知單），爰依道路交通管理處罰
    條例第56條第1 項第6 款規定，裁處異議人罰鍰新台幣（下
    同）900 元。
二、聲明異議意旨略以：上開車輛停放之該條道路，28年前是養
    鴨地，8 年前請里長交涉，方有現在的柏油路面，伊停車處
    並非禁止停車處所，又該道路並非單行道，伊應沒有逆向停
    車之問題，又伊如果不這樣停，將要繞遠路回家，爰依法聲
    明異議，請求撤銷原處分等語。
三、按停車時，應依車輛順行方向緊靠道路右側，但單行道應緊
    靠路邊停車。其右側前後輪胎外側距離緣石或路面緣不得逾
    四十公分，在單行道左側停車時，比照辦理，道路交通安全
    規則第112 條第2 項定有明文；又汽車駕駛人停車時，不依
    順行方向，或不緊靠道路右側，或併排停車，或單行道不緊
    靠路邊停車，處新臺幣六百元以上一千二百元以下罰鍰，道
    路交通管理處罰條例第56條第1 項第6 款亦定有明文。
四、經查：
  (一)異議人所有之上開車輛，於上開時間，有停放在上開地點之
    事實，為異議人所不爭執，此外亦有舉發照片2 幀、新竹市
    警察局97年12月13日竹市警交字第E00000000 號舉發違反道
    路交通管理事件通知單、及交通部公路總局新竹區監理所新
    竹市監理站98年3 月9 日竹監新四字第裁51-E00000000號違
    反道路交通管事件裁決書各1 份在卷可查，足認為異議人確
    有前揭違規行為。
  (二)異議人雖以上開情詞置辯，然查：證人即舉發員警丙○○到
    庭具結證稱：「照片中的道路不是單行道，兩邊都可以通行
    ，那只是一個巷弄，也沒有分隔線。本件異議人違規緣由是
    因為他是逆向停車，正確的停車方向是他前面的那一台白車
    。我們是按照道路交通交通安全規則第112 條第2 項規定（
    按：此處筆錄誤載為第1 項第15款），停車應照順行方向緊
    靠近道路右側，本條道路兩邊都有黃線，異議人停在那一邊
    的行車順行方向，是異議人代理人所畫的方向的相反方向。
    異議人如果是從新竹市開車回來，只要是靠右側行駛，當然
    是靠右側順行停車就對了。」等語明確，此外，異議人代理
    人即異議人之夫乙○○到庭陳稱：當日上開車輛是伊所停放
    等語，並當庭於舉發照片上畫出伊當時行車方向之箭頭記號
    （即由照片南方往北方），有該舉發照片在卷可稽，則依其
    當時行進方向，其應靠右順行停車才是（即應順行停放在照
    片馬路右側黃線內），然其竟然停放在照片馬路左側黃線內
    ，且與同側之前後車輛停放方向均相反，顯然沒有順行停車
    ，其復以上開情詞置辯，均不足採。
五、綜上，異議人所有之前揭車輛於上開時、地有不依順行方向
    停車之違規事實，事證明確，堪予認定，原處分機關依道路
    交通管理處罰條例第56條第1 項第6 款之規定，裁處異議人
    罰鍰900 元之處分，核無違誤。本件異議人之異議為無理由
    ，自應將其異議駁回。
六、據上論斷，應依道路交通案件處理辦法第19條，裁定如主文
    。
中    華    民    國    98    年    4     月    28    日
                        交通法庭法  官  蔡川富
以上正本證明與原本無異。
如不服本裁定，應於裁定送達後5日內向本院提出抗告狀。
中    華    民    國    98    年    4     月    28    日
                                書記官  朱苑禎


司法院資訊處製作；財團法人民間司法改革基金會備份。
